

JAVIER ARAGONÉS GUTIÉRREZ

Desarrollador Web

Sobre mí

Desarrollador web con enfoque Full Stack y especialización en Backend, con el objetivo de construir plataformas escalables y sostenibles. Comprometido con el aprendizaje constante y la mejora continua de mis habilidades.

Contacto

600 922 093

in javieraragonesgutierrez

Mijas, Málaga

Idiomas

Castellano

Nativo

Inglés

Nivel intermedio

Experiencia laboral

Desarrollador Web Backend

Besoccer | Diciembre 2023 - Actualidad

- Enfoque en PHP, JavaScript, Bootstrap y MySQL.
- Desarrollo de proyectos internos para la gestión de datos.
- Creación de scripts con cron jobs para automatizar la actualización y validación de datos.

Desarrollador Web

Asystem España | Marzo 2023 - Junio 2023

- Full Stack con PHP, MySQL y SQL Server.
- Desarrollo en WordPress y rediseño de la web corporativa.
- Colaboración en el área de diseño, marketing y campañas publicitarias.

Formación académica

Cesur Formación Profesional

Desarrollo de Aplicaciones Web | 2021-2023

E.T.S. de Ingeniería Informática UMA

Grado en Ingeniería Informática | 2018 - 2021 (En pausa)

I.E.S. Sierra de Mijas

Bachillerato Tecnológico | 2016-2018

Tecnologías

- PHP
- HTML
- CSS
- JavaScript
- jQuery
- WordPress
- MySQL
- Git